# 共同多名个人股东，控股三家公司间发生股权转让，是否属于同一控制下的企业合并？

提问人：whysion11 时间：2014-05-07 21:52:41
陈版在http://bbs.esnai.com/forum.php?mod=viewthread&tid=4833223贴中有论述，读后我认为不属于同一控制下合并中的“相同多方”，想确认一下三家公司在资产人员业务可由 4 人共同控制、 4 人相互间无关联情况下，是否属于同一控制。谢谢！

回答人：chenyiwei
这个案例不属于“同一控制”，因为各方没有一致行动协议，也就是相当于没有相同的最终控制方。